臺灣高等法院高雄分院刑事裁定　　　　 100年度毒抗字第51號
抗　告　人
即　被　告　牛詠康
上列抗告人因聲請重新審理案件，不服臺灣高雄地方法院中華民
國100 年3 月21日裁定（100 年度毒聲重字第1 號），提起抗告
，本院裁定如下：
    主  文
抗告駁回。
    理  由
一、本件抗告意旨略以：本件97年度審毒聲字第1338號裁定觀察
    、勒戒案件，經檢察官於99年10月份再行起訴，並由鈞院判
    處施用一級毒品8 月，二級毒品4 月，應執行10月，抗告人
    不服，上訴至台灣高等法院高雄分院，該院承審法官於100
    年1 月28日明確告知抗告人該案適用法律有明顯錯誤，因此
    抗告人始於100 年2 月22日提起本件重新審理之聲請，並未
    逾法定期間，原裁定以本件重新審理之聲請已逾法定聲請期
    間，其程序自非合法，而駁回抗告人之聲請，尚有違誤，為
    此提起抗告，請求撤銷原裁定，准予重新審理云云。
二、按觀察、勒戒及強制戒治之裁定確定後，有適用法規顯有錯
    誤，並足以影響裁定結果之情形，認為應不施以觀察、勒戒
    或強制戒治者，受觀察、勒戒或強制戒治處分之人，或其法
    定代理人、配偶，或檢察官得以書狀敘述理由，聲請原裁定
    確定法院重新審理；聲請重新審理，應於裁定確定後30日內
    提起，但聲請之事由，知悉在後者，自知悉之日起算；法院
    認為無重新審理之理由，或程序不合法者，應以裁定駁回之
    ，毒品危害防制條例第20條之1 第1 項第2 款、第2 項及第
    4 項前段分別定有明文。次按送達文書，除本章有特別規定
    外，準用民事訴訟法之規定，刑事訴訟法第62條定有明文；
    而依刑事訴訟法第62條準用民事訴訟法第137 條之規定，送
    達於住居所、事務所或營業所不獲會晤應受達人者，得將文
    書付與有辨別事理能力之同居人或受雇人。
三、經查：抗告人即聲請人牛詠康前於88年間，即因施用毒品案
    件，經臺灣高雄地方法院裁定送觀察、勒戒後，因無繼續施
    用毒品傾向，經臺灣高雄地方法院檢察署為不起訴處分確定
    。又於89年間，再因施用第二級毒品，經同院裁定送觀察勒
    戒後，因有繼續施用傾向，復裁定送戒治處所實施強制戒治
    ，於90年11月15日期滿執行完畢；刑案部分，再經同院以89
    年度上易字第1989號判處有期徒刑5 月，而於95年6 月3 日
    縮短刑期執行完畢等情，有臺灣高等法院被告前案紀錄表在
    卷可稽；惟猶不知悔改，再於97年7 月12日13時50分許為警
    採尿前回溯24小時內之某時，在不詳地點，施用第一級毒品
    海洛因及第二級毒品甲基安非他命各1 次，嗣於同年7 月12
    日為警查獲，經臺灣高雄地方法院以97年度審毒聲字第1338
    號裁定送觀察、勒戒，該裁定於97年10月13日送達抗告人之
    住所，並由抗告人之同居人即其父親收受，此有原審法院刑
    事裁定、送達證書在卷可憑，揆諸前開說明，上開裁定於送
    達生效之翌日起算第30日即97年11月12日（星期三）即告確
    定。詎聲請人遲至100 年2 月22日始提起本件重新審理之聲
    請，此有卷附本件聲請重新審理狀上所蓋用之原審法院收文
    戳章足按（見100 年度毒聲重字第1 號卷），顯已逾聲請重
    新審理之30日法定期間。且本件抗告人既係以原確定裁定適
    用法規顯有錯誤為由聲請重新審理，而原確定裁定已明確記
    載所適用之法律，聲請人收受原確定裁定送達時，即可知悉
    有無聲請重新審理之事由，而無所謂因該案，經檢察官於99
    年10月份再行起訴，並由原審法院判處施用一級毒品部分有
    期徒刑8 月，第二級毒品部分判處有期徒刑4 月，應執行有
    期徒刑10月，抗告人不服，上訴至本院，本院承審法官於10
    0 年1 月28日明確告知抗告人該案適用法律有明顯錯誤，聲
    請事由知悉在後之情形。抗告人聲請重新審理，已逾越法定
    期間，顯然於法不符，原審因依毒品危害防制條例第20條之
    1 第4 項前段，裁定駁回重新聲請之聲請，並無不當。抗告
    人執前詞抗告，查抗告人對觀察勒戒之裁定聲請重新審理，
    已逾同條例第20條之1 第2 項之法定期間，本件抗告並無理
    由，應予駁回。
據上論結，應依刑事訴訟法第412條，裁定如主文。
中    華    民    國  100     年    4     月    25    日
                刑事第二庭  審判長法  官  林正雄
                                  法  官  邱明弘
                                  法  官  黃壽燕
以上正本證明與原本無異。
不得再抗告。
中    華    民    國  100     年    4     月    25    日
                                  書記官  戴志穎